臺灣基隆地方法院刑事判決　　　　　　　　94年度易字第64號
公　訴　人　臺灣基隆地方法院檢察署檢察官
被　　　告　甲○○　男　40歲.
上列被告因違反毒品危害防制條例案件，經檢察官提起公訴（94
年度毒偵字第353 號），被告為有罪之陳述，本院合議庭裁定由
受命法官獨任以簡式審判程序進行審理，並判決如下：
    主  文
甲○○施用第二級毒品，累犯，處有期徒刑拾月。
    事  實
一、甲○○前於民國八十八年間，因施用毒品案件，經臺灣基隆
    地方法院裁定送觀察、勒戒後，認無繼續施用毒品之傾向，
    由臺灣基隆地方法院檢察署檢察官於八十八年二月十一日以
    八十八年度偵字第六二０號為不起訴處分確定，復於八十八
    年間，因施用毒品案件，經臺灣基隆地方法院裁定送觀察、
    勒戒後，仍認無繼續施用毒品之傾向，由臺灣基隆地方法院
    檢察署檢察官於八十八年十月二十八日以八十八年度毒偵字
    第六四一號為不起訴處分確定；復先後四次於：八十九年
    間，因施用毒品案件，經臺灣基隆地方法院裁定令入戒治處
    所施以強制戒治，刑事部分另由臺灣基隆地方法院檢察署檢
    察官以八十九年度毒偵字第四九六號聲請簡易判決處刑，並
    經台灣基隆地方法院於八十九年四月二十七日以八十九年度
    基簡字第四０三號刑事簡易判決判處有期徒刑六月確定，
    八十九年間，因施用毒品案件，經臺灣基隆地方法院檢察署
    檢察官分別以八十九年度毒偵字第一七八四、一九四六號提
    起公訴，並經台灣基隆地方法院於八十九年十月二十七日以
    八十九年度易字第四九七號刑事判決判處有期徒刑七月確定
    ，九十年間，因施用毒品案件，經臺灣基隆地方法院檢察
    署檢察官以九十年度毒偵字第九二七號提起公訴，並經台灣
    基隆地方法院於九十年九月二十四日以九十年度易字第三九
    四號刑事判決判處有期徒刑八月確定，八十九年間，因竊
    盜罪，經台灣基隆地方法院於八十九年十一月三十日以八十
    九年度訴字第五六三號刑事判決判處有期徒刑一年六月，嗣
    經台灣高等法院於九十年五月二十二日以九十年度上易字第
    五四七號刑事判決諭知撤銷原判決，仍判處有期徒刑一年六
    月確定；甲○○所犯上開、之罪及、之罪，分別定
    其應執行刑為有期徒刑一年、二年，並接續執行，於九十三
    年四月一日假釋出獄，假釋期間因行刑累進處遇縮短刑期而
    於九十三年十二月二十一日屆滿，假釋期間屆滿，未經撤銷
    假釋，其未執行之殘刑以已執行論，而甫於九十三年十二月
    二十一日執行完畢。詎甲○○猶不知悔改，復基於施用第二
    級毒品之犯意，於九十四年一月十九日下午八時許，在基隆
    市○○○路某朋友住處，以將第二級毒品安非他命置放於吸
    食器加熱產生煙霧予以吸食之方式，施用第二級毒品安非他
    命一次。嗣於九十四年一月二十一日下午十一時三十分，經
    警持檢察官核發之搜索票前往基隆市○○路九巷五號黃東澤
    租處搜索，因在搜索現場查獲屬陳素卿所有之安非他命、吸
    食器等物，乃將亦在搜索現場之甲○○帶往警局，經警於翌
    （二十二）日凌晨二時許採集其尿液送驗，呈第二級毒品安
    非他命之陽性反應，而查悉上情。
二、案經基隆市警察局第二分局報請臺灣基隆地方法院檢察署檢
    察官偵查起訴。
    理  由
壹、程序事項
    查本件被告甲○○所犯者非為死刑、無期徒刑、最輕本刑為
    三年以上有期徒刑之罪或高等法院管轄第一審案件，其於準
    備程序進行中，先就被訴事實為有罪之陳述，經告知其簡式
    審判程序之旨，並聽取公訴人、被告之意見後，本院業已依
    刑事訴訟法第二七三條之一第一項之規定，裁定由受命法官
    獨任以簡式審判程序進行本案之審理。
貳、實體事項
一、前揭事實業據被告甲○○於本院審理時坦承不諱，且被告於
    九十四年一月二十一日為警查獲後，經警於翌日凌晨二時許
    採集尿液送驗，呈第二級毒品安非他命陽性反應，此有台灣
    尖端先進生技醫藥股份有限公司九十四年二月三日濫用藥物
    檢驗報告書一紙在卷可稽，被告自白施用第二級毒品安非他
    命，核與事實相符，應可採信。又被告有如事實欄所載因施
    用毒品案件，先後經觀察、勒戒、強制戒治後，由檢察官為
    不起訴處分、起訴科刑等情，亦有臺灣高等法院被告全國前
    案紀錄表、臺灣基隆地方法院檢察署檢察官八十八年度偵字
    第六二０號、八十八年度毒偵字第六四一號不起訴處分書等
    件附卷足佐。綜上所陳，本案事證明確，被告於強制戒治執
    行完畢後，五年以內再犯施用第二級毒品之犯行，堪可認定
    ，應依法論科。
二、核被告施用第二級毒品安非他命之行為，係犯毒品危害防制
    條例第十條第二項施用第二級毒品罪。被告持有毒品安非他
    命係供自己施用，其持有毒品之低度行為為施用毒品之高度
    行為所吸收，不另論罪。又被告有如事實欄所載之犯罪科刑
    及執行完畢情形，有臺灣高等法院被告全國前案紀錄表在卷
    可按，其於有期徒刑執行完畢後，五年以內再犯有期徒刑以
    上之本罪，為累犯，應依刑法第四十七條之規定，加重其刑
    。爰審酌被告前因施用毒品犯行，經觀察勒戒、強制戒治，
    並經不起訴處分、起訴科刑，又施用足以導致精神障礙、性
    格異常，甚至造成生命危險之毒品，戕害一己之身體健康，
    對社會治安可能之危害程度非微，及其僅施用一次，暨犯罪
    後尚能坦承犯行等一切犯罪情狀，量處如主文所示之刑，以
    示懲儆。
據上論斷，應依刑事訴訟法第二百七十三條之一第一項、第二百
九十九條第一項前段，毒品危害防制條例第十條第二項，刑法第
十一條前段、第四十七條，判決如主文。
本案經檢察官林伯宇到庭執行職務。
中　　華　　民　　國　　94　　年　　3 　　月　　28　　日
                  刑事第二庭法  官  徐世禎
以上正本證明與原本無異。
對於本件判決如有不服，應於收受送達後10日內，向本院提出上
訴書狀，上訴於臺灣高等法院，並按他造當事人之人數附具繕本
。
中　　華　　民　　國　　94　　年　　3 　　月　　29　　日
                            書記官  王一芳
附論罪科刑之法條：
毒品危害防制條例第10條第2 項
施用第 2 級毒品者，處3年以下有期徒刑。
